【裁判字號】    90,毒抗,323
【裁判日期】    900615
【裁判案由】    毒品危害防制條例
【裁判全文】
臺灣高等法院刑事裁定                              九十年度毒抗字第三二三號
    抗  告  人
    即  被  告  甲○○
右抗告人因違反毒品危害防制條例案件，不服台灣桃園地方法院民國九十年二月二十
二日裁定 (九十年度毒聲字第七三０號，聲請案號：台灣桃園地方法院檢察署九十年
度毒偵字第一０一號)，提起抗告，本院裁定如左：
    主  文
抗告駁回。
    理  由
一、按施用第二級毒品者，檢察官應先將被告送勒戒處所觀察、勒戒，其期間不得逾
    一月，毒品危害防制條例第二十條第一項定有明文。又尿液毒品檢驗如以免疫分
    析法篩驗，有可能因藥品交叉反應，在尿液中產生偽陽性之毒品反應，但再使用
    氣相層析質譜儀分析法確認，則可完全排除偽陽性反應，為法務部調查局第六處
    八十七年九月二十二日（八七）發技（一）字第八七○七一四九一號函所揭示。
    又按甲基安非他命經口服投與後約百分之七十於二十四小時內自尿液中排出，約
    百分之九十於九十六小時內自尿液中排出，甲基安非他命之檢出與其投與方式、
    投與量、個人體質、採尿時間及檢測儀器之精密度等諸多因素有關，惟依上述資
    料推斷，最長不可能超過四日，有行政院衛生署藥物食品檢驗局八十一年二月八
    日（八一）藥檢壹字第００一一五六號函影本一紙附卷可參。
二、經查，抗告人於八十九年十二月二十八日下午四時三十分許，在桃園縣平鎮市○
    ○路○段一０七巷六六號，經桃園縣警察局中壢分局警員查獲後所採取尿液經編
    號Ｅ九０四，送桃園縣衛生局檢驗結果，發現有甲基安非他命反應，有該局九十
    年一月十七日檢體Ｅ九０四尿液檢定書影本一紙附卷可稽。本院為求慎重，再將
    上開抗告人尿液送請法務部調查局複驗，經核對尿液封瓶標示編號為Ｅ九０四無
    訛後，以螢光偏極免疫分析法篩驗後，再經氣相層析質譜儀分析法確認呈甲基安
    非他命陽性反應，有該局九十年六月十四日（九０）陸(一)字第九００三二九八一
    號檢驗通知書一紙在卷可憑。而法務部調查局所採取之檢驗方法為氣相層析質譜
    儀分析法，依上開說明，應可排除檢驗錯誤可能。次查，該編號Ｅ九０四尿液檢
    體，係警方提供乾淨空瓶供抗告人親自尿入、封瓶等情，並有卷附抗告人簽名並
    按捺指印之八十九年十二月二十九日警訊筆錄，及被採尿人姓名編號對照表影本
    之記載可據，且經法務部調查局於檢驗前核對尿液編號確認無誤，堪信亦無誤採
    抗告人尿液送驗可能。綜上所述，抗告人空言否認曾於採尿前九十六小時內施用
    第二級毒品甲基安非他命，抗告意旨並辯稱：抗告人係前往被查獲處訪友並收取
    貨款，查獲處所之毒品與施用工具並非抗告人所有，不知何以尿液有安非他命反
    應等語，惟查，經當場查獲毒品與施用工具是否為抗告人所有，與抗告人有無施
    用無涉，抗告人所辯不足採為未施用毒品之認定，洵不足取。抗告人於八十九年
    十二月二十八日下午四時三十分許，經警查獲後採尿前九十六小時內某時點（不
    含查獲後至採尿前之時間），曾在不詳處所施用第二級毒品甲基安非他命之事實
    ，應堪認定。從而，原審依毒品危害防制條例第二十條第一項、觀察勒戒處分執
    行條例第三條第一項規定裁定抗告人應送勒戒處所觀察、勒戒，並無不合。抗告
    人提起抗告，為無理由，應予駁回。
三、據上論斷，應依刑事訴訟法第四百十二條裁定如主文。
中      華      民      國      九十      年      六      月    十五    日
                            臺灣高等法院刑事第二十庭
                                審判長法  官  葉  麗  霞
                                      法  官  林  勤  綱
                                      法  官  李  錦  樑
右正本證明與原本無異。
不得再抗告。
                                      書記官  郭  台  發
中      華      民      國      九十      年      六      月    十五    日


司法院資訊處製作；財團法人民間司法改革基金會備份。
